臺灣臺北地方法院民事裁定
111年度小上字第115號
上  訴  人  楊小青  
訴訟代理人  謝文明律師
被  上訴人  羅正一  
上列當事人間請求給付服務費事件，上訴人對於民國111年6月21
日本院臺北簡易庭110年度北小字第1449號第一審小額民事判決
提起上訴，本院裁定如下：
    主  文
上訴駁回。
第二審訴訟費用新臺幣參仟陸佰陸拾元由上訴人負擔。
    理  由
一、按對於小額程序第一審裁判之上訴，非以其違背法令為理由
    ，不得為之；提起上訴，上訴狀內應記載上訴理由，表明原
    判決所違背之法令及其具體內容、暨依訴訟資料可認為原判
    決有違背法令之具體事實，民事訴訟法第436條之24第2項、
    第436條之25分別定有明文。是當事人以小額訴訟程序之第
    一審判決違背法令為理由提起上訴時，就原判決如何不適用
    法規或適用法規不當，其上訴狀或理由書應有具體之指摘，
    並揭示該法規之條項或其內容，若係成文法以外之法則，應
    揭示該法則之旨趣；如依民事訴訟法第469條第1款至第5款
    所列各款事由提起上訴者，其上訴狀或理由書應揭示合於該
    條款之事實，若小額訴訟程序上訴人之上訴狀或理由書未依
    上述方法表明者，自難認已對原判決之違背法令有具體之指
    摘，其上訴即不合法（最高法院71年台上字第314號裁判意
    旨參照）。另依民事訴訟法第436條之32第2項規定，第469
    條第6款之判決不備理由或理由矛盾之當然違背法令於小額
    事件之上訴程序並不準用，是小額事件中所謂違背法令，並
    不包含認定事實錯誤、取捨證據不當或就當事人提出之事實
    或證據疏於調查或漏未斟酌之判決不備理由情形。又上訴不
    合法者，依同法第436條之32第2項準用第471條第1項、第44
    4條第1項規定，法院毋庸命其補正，應逕以裁定駁回之。
二、上訴意旨略以：
　㈠本訴部分：伊委託被上訴人辦理臺南市官田區鎮北段173、19
    4、195、197、244、245、246、247地號及臺南市六甲區和
    平段219、220、286、295、296、297、333、334、335、336
    地號土地之所有權移轉登記等事務，兩造雖約定委任契約之
    服務費總額為新臺幣（下同）11萬元，然其中交通費用1萬
    元部分，被上訴人應舉證其確有支出始得請求伊給付，倘未
    支出或支出未逾1萬元，應將剩餘交通費用退還予伊。又被
    上訴人僅以其完成辦理系爭土地所有權移轉登記之結果即請
    求伊給付剩餘服務費，然尚未履行明確報告委任事務顛末之
    義務，依民法第548條第1項規定，不得請求伊給付。縱被上
    訴人得請求伊給付剩餘之服務費用，惟依兩造委任契約，被
    上訴人有以存證信函通知系爭土地出賣人及他共有人受領價
    金、提存及清償等義務，然被上訴人因不熟悉相關程序且拒
    絕代撰存證信函，致伊需另行委請訴外人吳冠霖及王翊瑋律
    師代為處理提存、撰寫存證信函及諮詢等事宜，額外支出交
    通費用2,710元及律師委任費用3萬元，共3萬2710元，伊得
    依民法第176條規定請求被上訴人償還，並以之與被上訴人
    請求之金額主張抵銷。另兩造間口頭約定之委任契約內容，
    除訴外人吳文正外，尚有吳冠霖在場見聞，爰聲請傳喚吳冠
    霖到庭作證。
　㈡反訴部分：被上訴人違反善良管理人注意義務，未即時向伊
    報告臺南市○○區鎮○段000○000○000○000○000地號土地未辦理
    農地使用證明之情事，亦未通知伊補正上開事項，且未取得
    伊或吳文政之同意，即逕以吳文政名義提出不擬補正農地農
    用申請書，致伊於收受稅務機關核發之土地增值稅繳納通知
    單時已逾補正期限而未能補正，受有遭稅務機關課徵土地增
    值稅13萬4391元之損害，伊得依民法第544條規定，請求被
    上訴人給付。
　㈢爰就原判決本訴不利於伊部分及反訴部分提起上訴，均求予
    廢棄，並就本訴該部分請求駁回被上訴人在第一審之訴，就
    反訴部分請求被上訴人應給付伊13萬4391元，及自110年7月
    3日起至清償日止，按週年利率5%計算之利息等語。　　
三、經查，上訴人所執上訴理由，於本訴部分僅係就被上訴人是
    否得請求伊給付剩餘服務費用及被上訴人有無違反委任義務
    致伊受有損害為爭執，於反訴部分亦僅就被上訴人是否應依
    民法第544條負損害賠償責任為爭執，上開事由核屬對原審
    所為事實認定及證據斟酌、取捨之當否加以指摘，並未具體
    指明原判決有何不適用法規或適用不當之情形，復未指明其
    所違背之法規等情，且就整體訴訟資料亦無從認定原判決有
    何違背法令之具體事實，自難認上訴人對原判決之如何違背
    法令已有具體之指摘。揆諸首揭說明，本件上訴自非合法，
    應予駁回。
四、本件第二審訴訟費用額確定為3,660元，應由上訴人負擔，
    爰諭知如主文第2項所示。
五、據上論結，本件上訴為不合法，依民事訴訟法第436條之32
    第1項、第2項、第444條第1項前段、第436條之19第1項、第
    95條、第78條，裁定如主文。
中　　華　　民　　國　　111 　年　　9 　　月　　23　　日
            民事第六庭　審判長法　官　許純芳

                              法　官　杜慧玲

                              法　官　蕭清清
以上正本係照原本作成。
本裁定不得抗告。
中　　華　　民　　國　　111 　年　　9 　　月　　23　　日
                              書記官  林家鋐